---
title: "hahow_R_programming_BA_HW3_AB_Testing"
author: "Yi-Chuan, Tsai"
date: "9/25/2021"
output: html_document
---

```{r setup, include=FALSE}
knitr::opts_chunk$set(echo = TRUE)
setwd("~/My files/001_Programming Related/R")

# Required libarary
library(tidyverse)
library(knitr)

```

## A/B 測試概念與個案實作練習

在這個章節的作業中，我們同樣利用「使用者購買行為」的資料集分析實驗設計的結果，了解影響消費者購買金額的重要變因，並探究哪個因素最能夠影響實驗結果。
請使用uset_table.csv 與 test_table.csv 兩組資料集合(可於上一單元下載)，依照以下題目及步驟完成此次作業：

```{r file_import}
test_table <- read_csv("L6_Dataset/test_table.csv")
user_table <- read_csv("L6_Dataset/user_table.csv")
```

## EDA:Clean and check the data before analysis

* Check table structure and view the data columns(test table):

```{r test_table}
str(test_table)
kable(test_table[1:5,])
```

* Check table structure and view the data columns(User table):
```{r user_table}
str(user_table)
kable(user_table[1:5,])
```

* Get the distinct count of users and check the overlap
```{r check the amount}
print(paste("Number of users in test table: ", length(unique(test_table$user_id))))
print(paste("Number of users in user table: ", nrow(distinct(user_table, user_id))))
```

* If you select column and join then will have data tble issue 
```{r combine two tables to get the final table}
print(paste('Number of users in both tables:', nrow(distinct(
    inner_join(select(test_table, user_id), select(user_table, user_id), by = 'user_id')
))))

all_table <- left_join(test_table, user_table, by = 'user_id')
head(all_table)
```

* Fix datatype
```{r dtype}
all_table$date <- as.Date(all_table$date, format='%Y/%m/%d')

for(i in c(3, 4, 6, 7,9)){
    all_table[, i] <- as.factor(all_table[[i]]) 
}

str(all_table)
```


## Question 1: 

篩選出屬於日本市場的使用者，針對購買金額進行獨立樣本 t 檢定。請問：實驗組的購買金額有沒有顯著高於對照組的購買金額？
反之，針對購買金額進行獨立樣本 t 檢定，對照組金額有沒有顯著高於實驗組金額？
請利用 ggplot2 繪製實驗組與對照組購買金額機率密度圖 (density plot)。

```{r Subseting JP users}
jp_users <- all_table %>%
    filter(country =='JP')

print(head(jp_users))
```

* T -test for significance level :  p-value = 1
```{r t-test}
t.test(jp_users[jp_users$test==1,]$purchase_amount,
       jp_users[jp_users$test==0,]$purchase_amount,
       alternative = 'greater')
```

* ggplot for purchase amount density plot 
```{r ggplot -density plot}
ggplot(jp_users, aes(purchase_amount, fill = test)) +
    geom_density(alpha = 0.3) +
    ggtitle("JP Density Plot of Purchase Amount - Test versus control:") +
    theme_bw()
```


## Question 2: 

建立購物金額與是否為實驗組、設備、性別與服務的變異數分析(ANOVA)模型。請問，模型中有哪些因子是顯著的？
- 請利用 ggplot2 繪製購買金額對應不同服務的盒狀圖 (boxplot)。
- 請進行 Tukey 事後檢定，了解 test 對於購買金額的影響，並繪製信賴區間圖形。
- 請進行 Tukey 事後檢定，了解 device 對於購買金額的影響，並繪製信賴區間圖形。

- Based on the result, test, device and service are sinigicant factors
```{r aov}
aov_model <- aov(
    purchase_amount ~ test + device + gender + service, all_table
)

summary(aov_model)
```

- ggplot: service type 
```{r ggplot - service}
ggplot(all_table, aes(x = service, y= purchase_amount)) +
    geom_boxplot() +
    theme_bw()
```

- Tukey 事後檢定，了解 test 對於購買金額的影響，並繪製信賴區間圖形。
```{r TukeyHSD - test}
TukeyHSD(aov_model, 'test')
plot(TukeyHSD(aov_model,'test'))
```

- Tukey 事後檢定，了解 device 對於購買金額的影響，並繪製信賴區間圖形。
```{r TukeyHSD - device}
TukeyHSD(aov_model, 'device')
plot(TukeyHSD(aov_model,'device'))
```

Note that the `echo = FALSE` parameter was added to the code chunk to prevent printing of the R code that generated the plot.
