---
title: "hahow_R_programming_BA_HW2"
author: "Yi-Chuan, Tsai"
date: "7/27/2021"
output: github_document
---

```{r setup, include=FALSE}
knitr::opts_chunk$set(echo = TRUE)
library(tidyverse)
```

# R 語言與 Tidy 資料原則 - 股市資料整理

## 作業題目
本次的作業中，我們請工程師從公開資料源下載了「元大寶來台灣卓越50證券投資信託基金」(俗稱 0050) 成分股
從 2011 年到 2015 年的股價資料，如下所示。其中每個 column 的意義：

+ security_id：每檔股票的證券代碼與名稱，如：1101 台泥 代表證券代碼為 1101，公司名稱為台泥。
+ type：open 代表開盤價，close 代表收盤價。
+ 2015/12/31：2015年12月31日當日的交易價格。
+ …以此類推


### 問題 1 (Tidy 原則)

這個資料集合顯然不符合 tidy 原則，你認為這個資料集合有下列哪些問題呢？（多選）

1. Column 其實是值而不是變數 
2. 把變數當成值 
3. 多個變數儲存在同一個 column 中 
4. 一個變數被分存在不同 columns 中


```{r import data}
stock_data <- read_csv("TWSE_Stock Data_2012-2017.csv")
head(stock_data)
```

Ans: 1: Column 其實是值而不是變數 and 2. 把變數當成值 3. 多個變數儲存在同一個 column 中 


### 問題 2 (實際操作：gather 函數)

請你利用課堂教授過的 gather 函數，將資料整理成以下四個 columns 的格式
（只顯示前 6 個 row），如範例資料所示。
請問該資料的程式碼應該如何撰寫？（填充題，請完成空格 2.1、2.2、2.3）

```{r gather - M1}
stock_data2 <- stock_data %>%
    gather(key = "date", value="price", -c(type, security_id)) 
head(stock_data2)
```
M2: 用課堂上的做法寫

```{r gather - M2}

stock_data_colname <- colnames(stock_data)

stock_data2.1 <- stock_data %>%
    gather(key = "date", value="price", stock_data_colname[3:ncol(stock_data)]) 
head(stock_data2.1)
```

### 問題 3 (實際操作：spread 函數)

請你利用課堂教授過的 spread 函數，將資料整理成包含以下四個 columns 的格式：

+ securty_id
+ date
+ open：該證券在該日期的開盤價
+ close：該證券在該日期的收盤價
如範例資料所示。請問該資料的程式碼應該如何撰寫？（填充題，請完成空格 3.1、3.2）


```{r spread}
stock_data %>%
    gather(key = "date", value="price", -c(type, security_id)) %>%
    spread(key = type, value = price, fill = NA, convert = TRUE) 
```


### 問題 4 (實際操作：seperate 函數)

上一個問題完成後的資料集合，date 的資料裡面是 yyyy/mm/dd 的形式，
我們希望將資料的年、月、日分開為三個 columns，如範例資料所示。
請問該資料的程式碼應該如何撰寫？（填充題，請完成空格 4.1、4.2、4.3）


```{r seperate}
#mutate is just additional step to convert datatype
stock_data %>%
    gather(key = "date", value="price", -c(type, security_id)) %>%
    spread(key = type, value = price, fill = NA, convert = TRUE) %>%
    mutate(date = as.Date(date, "%Y/%m/%d")) %>%
    separate(date, sep="-", into=c("year","month","day"), convert = TRUE)
```


