---
title: "Hahow_R_HW1"
author: "Yi-Chuan, Tsai"
date: "2021-07-26"
output: html_document
---

```{r setup, include=FALSE}
knitr::opts_chunk$set(echo = TRUE)
library(dplyr)
```

## 第 2 章，作業 1 - Ch 1 - R 語言基礎 - 基本的資料操作

本次作業的目標是：綜合使用使用者自訂函數、流程控制、迴圈控制等方法，進行 R 語言統計分析。\
請大家試著綜合上述所學，練習進行 iris 資料集合的統計分析：

### 1. 試圖撰寫函數 SummarizeData(data.frame)： 
+ 輸入：名為 data.frame 的資料框架，該函數將計算計算 data.frame 的統計量 0 
+ 輸出：名為 `output` 的資料框架，`output`  columns 的值依序為 `data.frame` 每個 column 的平均數（`mean`）、變異數（`var`）、最大值（`max`）、最小值（`min`），
       每個 row 是 `data.frame` 的一個 column 
利用這個函數，計算 iris 資料集合前四個 columns 的各項統計量。


```{r, echo=TRUE}
# check the data at the beginning
glimpse(iris)
```


```{r}

#create summary function
summarize_data <- function(x) {
    
    summary_df <- data.frame(data_mean = mean(x, na.rm=TRUE),
                             data_var=var(x, na.rm=TRUE),
                             data_max=max(x, na.rm=TRUE),
                             data_min = min(x, na.rm=TRUE))
    
    return(summary_df)
}


#build a empty vector 
output <- c()

#Combined the results into data.frame
for (i in 1:4) {
    output <- rbind(output,summarize_data(iris[,i]))
}

#Add the row name as iris colname to indicate row data
rownames(output) <- colnames(iris[1:4])
output
```

### Including Plots

定義第 i 朵花與第 j 朵花的差異程度為兩朵花資料的歐式距離 (Euclidean distance)，
其中 xik 代表第 i 朵花在 iris資料集合中第 k 個變數的數值。
試著用 for 迴圈建立一個 150 x 150 的矩陣 A，其中 Aij=d(i,j)。


```{r flower_dist}
flower_dist <- matrix(0, nrow=150, ncol=150)

for(i in 1:150) {
    for (j in 1:150){
        for (k in 1:4) {
            
            flower_dist[i,j] <- flower_dist[i,j] + sqrt(sum((iris[i,k] - iris[j,k]) ^ 2))
        }
         
    }
}

head(flower_dist,1)
```
